臺灣高等法院臺中分院民事判決　　　　　94年度再易字第34號
再審原　告　順吉興企業股份有限公司
　　　　　　　　　　　設台中市.
法定代理人　乙○○　　住同上
再審被　告　甫群纖維整理廠有限公司
　　　　　　　　　　　設苗栗縣.
法定代理人　甲○○　　住同上
上列當事人間給付買賣價金事件，再審原告對於中華民國92年6
月3日本院九十二年度上字第一一七號確定判決提起再審之訴，
本院判決如下：
    主      文
再審之訴駁回。
再審訴訟費用由再審原告負擔。
    事實及理由
一、本件再審原告對於本院九十二年度上字第一一七號確定判決
    （以下簡稱原確定判決）以有民事訴訟法第四百九十六條第
    一項第十三款規定之情形，提起再審之訴，係以：原確定判
    決以「被上訴人（即再審被告）應尚有新台幣（以下同）三
    百七十三萬七千元買賣價金須給付。惟買賣價金其中之一百
    十萬七千元，上訴人（即再審原告）同意被上訴人向蔡翠英
    給付，此部分之一百十萬七千元買賣價金係兩造以契約訂立
    向第三人為給付，屬利益第三人契約，上訴人僅得請求被上
    訴人向蔡翠英為給付，蔡翠英對於被上訴人亦有直接請求給
    付之權，且被上訴人已於協議書約定上訴人就該一百十萬七
    千元歸蔡翠英行使權利不得有任何異議，上訴人亦未主張其
    已於蔡翠英表示享受該一百十萬七千元利益之意思前，變更
    前揭利益第三人契約或撤銷之，則此部分之一百十萬七千元
    買賣價金上訴人不得請求被上訴人向其給付，應由蔡翠英行
    使權利」，致再審原告就一百十萬七千元部分敗訴。惟蔡翠
    英對再審被告提起請求給付買賣價金事件，本院九十四年度
    上易字第三七號確定判決認：「可見乙○○主觀上係為處理
    與上訴人（即蔡翠英）之婚姻關係，及基於上訴人亦為股東
    之一之立場，而指示被上訴人（即再審被告）將其中一百十
    萬七千元給付予上訴人蔡翠英，以為部分價金之給付，並無
    由上訴人直接取得契約請求權之真意，此外亦無任何之事證
    資料足以證明順吉興公司與被上訴人間均何以此為利益第三
    人契約之合意存在，是依其文義，該約定充其量僅為順吉興
    公司對被上訴人為關於履行方法之指示，屬協議書當事人與
    第三人間之指示給付關係，並非利益第三人契約。」，而為
    蔡翠英敗訴之判決。再審原告發現本院九十四年度上易字第
    三七號確定判決之證物，自得提起本件再審之訴，為其論據
    。
二、按民事訴訟法第四百九十六條第一項第十三款所謂當事人發
    見未經斟酌之證物，係指前訴訟程序事實審言詞辯論終結前
    ，已存在之證物，因當事人不知有此，致未斟酌，現始知之
    ，或雖知有此而不能使用，現始得使用者而言（最高法院二
    十九年上字第一○○五號、三十二年度上字第一二四七號判
    例參照）。本件再審原告所提出之本院九十四年度上易字第
    三七號民事判決，其作成日期係九十四年三月十五日，係在
    本院九十二年度上字第一一七號確定判決後發生之證物，無
    所謂發現可言，非屬該款得提起再審之事由。再審原告以發
    現新證據，提起本件再審之訴，顯無理由。爰不經言詞辯論
    ，以判決駁回之。
三、據上論結，本件再審之訴顯無理由，依民事訴訟法第五百零
    二條第二項、第七十八條，判決如主文。
中　　華　　民　　國　　94　　年　　5 　　月　　27　　日
                  民事第六庭    審判長法　官  吳火川
                                      法　官  吳惠郁
                                      法　官  饒鴻鵬
上列正本係照原本作成。
不得上訴。
                                      書記官　陳如慧
中　　華　　民　　國　　94　　年　　5 　　月　　30　　日
                                        　　　　　　　Ｈ
